【裁判字號】    92,訴,265
【裁判日期】    920905
【裁判案由】    違反著作權法等
【裁判全文】
臺灣新竹地方法院刑事判決                          九十二年度訴字第二六五號
    公  訴  人  臺灣新竹地方法院檢察署檢察官
    被      告  丁○○
右列被告因違反著作權法等案件，經檢察官提起公訴（九十一年度偵字第三九０四號
），本院判決如左：
    主  文
丁○○以犯明知為侵害著作權之物，意圖營利而交付之方法侵害他人之著作權為常業
，處有期徒刑壹年陸月，緩刑肆年，緩刑期內付保護管束。扣案之如附表三所示之盜
版遊戲光碟共貳仟貳佰零貳片及目錄拾壹本，均沒收。
    事  實
一、丁○○係設於新竹縣新豐鄉○○村○鄰○○路○段一七九號「超群玩具店」之負
    責人，從事電視遊樂器、各類遊戲軟體及相關週邊設備之買賣業務，其明知：「
    PlayStation」及「PlayStation 2」家庭用電視遊樂器電子遊樂系統軟體，為日
    商‧新力電腦娛樂股份有限公司（下稱新力公司）開發之電腦程式著作，為該公
    司享有著作財產權之著作物，而表彰該公司商品品質及信譽之PS設計圖商標及「
    PlayStation」商標，於我國註冊取得第七一０四五四及第七六二六六六號商標
    ，均指定使用於電腦、錄有電腦程式之光碟等商品，現仍在商標專用期間內，未
    經授權不得使用。又明知附表一所示之電腦程式遊戲軟體，係新力公司設計或日
    商‧可樂美電腦娛樂股份有限公司（下稱可樂美公司）等如附表所示公司授權新
    力公司推出「PlayStation」及「PlayStation 2」系統之遊戲光碟片（如鏡爆小
    子、GT實戰賽車東京2001等），雖為日本國法人即新力公司所著作，在日本國擁
    有著作財產權之電腦程式著作物，該電腦程式著作物由新力公司在日本首次發行
    後，即由新力公司於卅日內在中華民國管轄區內為首次發行，依著作權法第四條
    之規定，仍受我國著作權法之保護，非經新力公司之同意或授權，不得擅自重製
    、散布或意圖營利而交付，且新力公司分別在其所產製之遊戲光碟片上，註以「
    PS 」、及「Playstation Licensed by Sony Computer Enterprisme nt.Ltd.」
    （中譯文：由新力電腦娛樂股份有限公司授權）等足以對外表示一定該等光碟產
    品係新力公司所生產用意之證明文字（屬於刑法第二百二十條第二項、第一項之
    準私文書）。而附表一中PlayStation之電腦程式遊戲軟體仿品，透過電視遊樂
    器執行時，於電視螢幕上會出現前開PS設計圖商標，而PlayStation2之電腦程式
    遊戲軟體仿品會出現PlayStation之商標，又其中日商‧卡波光股份有限公司（
    下稱卡波光公司）享有著作財產權之「鬼武者」及可樂美公司享有著作財產權之
    「MENTALGEAR SOLID」系列遊戲軟體仿品，透過電視遊樂器執行時，於電視螢幕
    上會出現卡波光公司及可樂美公司取得註冊且現仍在商標專用期間內之「CAPCOM
    」及「KONAMI」商標，均足以對外表示該等光碟片產品係新力、卡波光及可樂美
    公司所生產用意之證明文件。再附表二所示之商標於我國取得商標專用權，均指
    定使用於電視遊樂器、電視遊樂器軟體等商品，現仍在商標專用期間內，丁○○
    明知如附表二所示之仿品光碟包裝外觀印有上開商標，商業習慣上足以證明係新
    力公司等公司所製造，足以表明為該等公司授權之意思證明文件。
二、詎丁○○基於意圖販售仿冒前開新力公司之商標商品及新力、卡波光公司、可樂
    美公司等公司盜版著作物營利之犯意，自九十一年一月中旬某日起，在其所開設
    之「超群玩具店」內，自不詳年籍綽號「阿志」之成年男子處，以低價每片新臺
    幣（下同）三十元（PlayStation）及一百元（PlayStation 2）之價格購入侵害
    前開公司之商標權及著作權之盜版遊戲光碟，再多次以每片盜版光碟五十元及一
    百五十元不等之價格販售予不特定人，該仿冒新力公司所享有商標專用權之電視
    遊樂器程式之遊戲光碟片，透過電視遊樂器執行，在電視畫面上出現「新力公司
    」、「卡波光公司」、「可樂美公司」等公司名稱、前開商標及前開之準私文書
    ，為相同之使用，以虛偽表示為新力公司之真品，致與新力公司所產銷之真品相
    混淆，再以每片盜版光碟片五十元及一百五元之價格販售予不持定人牟利，連續
    賣出並連續行使該偽造之準私文書，足生損害於「新力公司」等公司，並以此為
    常業，賴以為生。嗣於九十一年七月五日下午五時四十分許，為警持搜索票於上
    開「超群玩具店」當場查獲，並在店內扣得丁○○所有之「PlayStation」及「
    PlayStation 2」系統遊戲軟體仿品光碟各三百二十三片及一千八百七十九片（
    詳如附表三，共二千二百零二片）暨光碟目錄十一本等物。
二、案經日商新力公司、卡波光公司、思奎爾公司、可樂美公司及南歌公司訴由內政
    部警政署保安警察隊第二總隊第一大隊第三中隊報請臺灣新竹地方法院檢察署檢
    察官偵查起訴。
    理  由
一、認定犯罪事實所憑之證據及其認定之理由：
（一）被告丁○○於警局訊問時、檢察官偵查中及本院訊問審理時之自白。
（二）核與告訴人新力公司、思奎爾公司、卡波光公司、可樂美公司及南歌公司之代
      理人甲○○律師、乙○○律師及丙○○分別於警訊、偵查中及本院訊問審理時
      指訴之情節相符。
（三）並有扣案如附表所示仿冒之遊戲光碟片共二千二百零二片及目錄十一本等物可
      資證明。
（四）又將扣案之仿冒新力公司之光碟片置入主機操作，畫面出現「ＰＳ設計圖」及
      「ＰＳ」Playstation Licensed by Sony Computer Enterprisment.Inc.、
      Playstation２、「CAPCOM」及「KONAMI」等文句，此與將新力公司真品光碟
      置入主機操作等運作完全相同，此亦有照片在卷可證（見偵查卷宗第五十八頁
      至第六十一頁）。
（五）又「Play Station」及「PS設計圖」商標圖樣，業經日商新力公司分向經濟部
      中央標準局申請註冊核准在案，取得商標專用權（商標註冊號數第六七二六六
      六號及第七一０四五四號），並均指定使用於錄有電腦程式之磁碟、磁卡、磁
      帶及光碟等商品上，享有商標專用權，專用期間分別自八十四年三月一日至九
      十四年二月二十八日，及八十五年三月十六日至九十年三月十五日；另「
      CAPCOM」，業經日商卡波光公司向經濟部中央標準局申請核准，取得商標專用
      權，註冊為第00000000號商標，並均指定使用於投幣式電子遊樂器、
      與電視連用之電子遊樂器等商品，其商品專用權自八十六年九月十六日起至九
      十六年六月三十日止之事實，亦有商標註冊證卷可佐；「ＦＩＮＡＬＦＡＮＴ
      ＡＳＹ」為思奎爾公司向經濟部中央標準局為商標註冊登記指定使用於光碟、
      唯讀記憶體、電腦、錄有電腦程式之卡帶、磁碟、光碟及卡匣，專用期間自八
      十三年一月一日起至九十二年十二月三十一日止，此亦有中華民國商標註冊證
      附卷可按；而「KONAMI」及圖為可樂美公司向經濟部中央標準局為商標註冊登
      記指定使用於各種電腦、磁碟片電腦鍵盤、磁碟機、電腦程式卡帶、金錢登記
      機、點鈔機等，專用期間自七十五年十二月十六日起至九十七年三月三十一日
      止，及附表二所示之其他商標圖樣，此均有中華民國商標註冊證附卷可按（見
      偵查卷宗第六十二頁至第七十四頁，及第一百六十三頁至第一百六十六頁）。
（六）按內政部八十一年八月八日台內著字第八一一五二四九號函內載：「著作權
      法第四條規定：『外國人之著作合於左列情形之一者，得依本法享有著作權。
      但條約或協定另有約定，經立法院議決通過者，從其約定。一、於中華民國管
      轄區域內首次發行，或於中華民國管轄區域外首次發行後三十日內在中華民國
      管轄區域內發行者。但以該外國人之本國，對中華民國人之著作，在相同之情
      形下，亦予保護且經查證屬實者為限。二、依條約、協定或其本國法令、慣例
      ，中華民國人之著作得在該國享有著作權者。』查日本與我國並無著作權互惠
      關係，日本人之著作不得依上述條文第二款之規定，受我國著作權法之保護。
      惟查日本對我國人之著作於日本首次發行，或於其他國家或地區首次發行後三
      十日內於日本發行之情形，予以保護，故日本人之著作若於中華民國管轄區域
      內首次發行，或於中華民國管轄區域外首次發行後三十日內在中華民國管轄區
      域內發行者，則得依著作權法第四條第一款規定受我國著作權法之保護。」；
      內政部八十三年九月二十四日台內著字第八三二○四八七號函亦載：「按日
      本人之著作前經本部八十一年七月八日台內著字第八一一一九○三號函釋，
      得依著作權法第四條第一款『於中華民國管轄區域內首次發行，或於中華民國
      管轄區域外首次發行後三十日內在中華民國管轄區域內發行者，』之規定，受
      我國著作權法保護。」。最高法院九十年度台非字第六七號判決採同一見解。
      本案如犯罪事實欄所示之侵害著作權之物，新力公司、西雅公司、卡波光公司
      、可那美公司確有在日本首次發行後三十日內，在我國管轄區內首次發行，亦
      有告訴提出相關著作權登記資料、進貨單、發票及出貨單等文件在卷足憑，故
      依前揭說明，本案中日商之電腦程式著作應受我國著作權法之保護，併此敘明
      。
（七）再按「常業犯，係指反覆以同種類行為為目的之社會活動之職業性犯罪而言，
      至於犯罪所得之多寡，是否恃此犯罪為唯一之謀生職業，則非所問，縱令兼有
      其他職業，仍無礙於該常業犯罪之成立。」最高法院九十年度台上字第四六七
      五號判決採同一見解。是侵害著作權之常業犯，應指有反覆以侵害著作權為目
      的之同種類社會活動之職業性犯罪而言，至於犯罪所得之多寡，是否恃此犯罪
      為唯一的謀生職業，則非所問，縱另兼有其他職業，或犯罪所得不多，均無礙
      於常業犯之成立。本件被告丁○○所開設之「超群玩具店」主要係以販售電腦
      遊戲軟體、組件為業，且店內主要展示亦以盜版光碟為主，另上開扣案之光碟
      數量龐大，被告明知為侵害著作權之物，仍以同一種類之行為販售，交付予不
      特定之人，是被告既有反覆以同類侵害著作權為目的之行為，參諸前開說明，
      自應論以常業犯。
（八）末按商標之使用係指為行銷之目的，將商標用於商品或其包裝、容器、標帖、
      說明書、價目表或其他類似物件上，而持有、陳列或散布，此為商標法第六條
      第一項所明定，故於同一商品或類似商品，若附加相同或近似於他人註冊商標
      之圖樣於商品或其包裝、容器、說明書、價目表或其他類似物件上，應即受他
      人商標專用權效力所拘束，而透過電磁作用，如以遊樂器、光碟機、電腦主機
      之操作為媒介，始於電視或電腦螢幕前出現商標圖樣者，其標示型態足資一般
      商品購買人認識其表彰商品之來源者，解釋上應認屬於商標法第六條第一項所
      稱之其他類似物件之範疇，前經濟部中央標準局亦同此認定，有該局八十七年
      四月十八日台商字第二０五九０六號函在卷可參。是被告以行銷為目的販賣扣
      案物，而該等商品經電視遊戲器執行，於電視螢幕中會顯現「ＰＳ設計圖」商
      標等圖樣，自屬商標之使用。仿冒之光碟片透過各該公司電視遊樂器執行時，
      在電視畫面亦出現擅自製作之「新力公司」、「西雅公司」、「卡波光公司」
      、「可樂美公司」及「思奎爾公司」之名稱及其商標外，於畫面下方會出現，
      註以「PS」、及「Playstation Licensed by Sony Computer
      Enterprisment.Inc.」（中譯文：由新力電腦娛樂股份有限公司授權）、「
      CAPCOM」、「KONAMI」、「FINAL FANTASY」等足以對外表示一定該等光碟產
      品係新力公司等公司所生產用意之證明文字（屬於刑法第二百二十條第二項、
      第一項之準私文書），被告據以販賣有該內容之仿冒遊戲光碟片以供行使，自
      有行使偽造準私文書犯行，並足生損害於享有該商標專用權之告訴人新力公司
      甚明。
（九）綜上所述，足認被告上開自白確與事實相符，本件事證已經明確，被告犯行足
      以洵堪認定，所為應予以依法論罪科刑。
二、論罪、刑罰加重、科刑、緩刑及保安處分與適用之法律：
（一）按商標之作用，乃在表彰商標專用權人所生產、製造、加工、檢選、批售或經
      紀之商品，使一般消費者認識該商標之商品，並可藉此辨明商品之來源與信譽
      。故如所販賣商品之商標圖樣非原廠所製作，而係出於他人之仿冒者，若仿冒
      之商品，足以使一般消費者產生混同或誤認時，雖然交易相對人因該仿冒商品
      之價格低廉而不致產生混淆，惟對於其餘購買該商標產品之廣大消費者及商標
      專用權人而言，仍會因行為人之販賣行為而產生被欺騙之感覺，是行為人販賣
      仿冒商品，縱購買之相對人於購買時明知係仿冒商品，仍屬意圖欺騙他人。
（二）又按在紙上或物品上之文字、符號，依習慣或特約，足以為表示其用意之證明
      者，及以錄音、錄影或電磁紀錄藉機器或電腦之處理所顯示之聲音、影像或符
      號，足以表示其用意之證明者，依刑法第二百二十條第一項、第二項規定，均
      應以文書論。查告訴人「新力公司」等商標係屬世界知名之品牌，該商標非但
      經我國前經濟部中央標準局註冊登記，應受我國商標之保護，且係業界及消費
      者等相關大眾所共知之商標，且明知所販賣之遊戲光碟片係仿冒商標之商品，
      足以使人與真品發生混淆而生損害於告訴人，又在光碟片上為「新力公司」、
      等公司授權之文字表示，該等影象、符號自屬刑法上所稱之準文書，被告據以
      販售刑法第二百二十條第一項、第二項，足以為表示其用意之證明之準文書。
      被告販售之仿冒光碟片，外觀上雖未標示公司及商標名稱，但經由主機執行程
      式時，電視畫面即顯示公司及名稱及商標圖樣，則其仍有主張各該公司及商標
      之意思內容至明。
（三）是核被告丁○○所為，係犯商標法第六十三條之明知為侵害商標專用權之商品
      而販賣罪及刑法第二百十六條、第二百十條、第二百二十條第一項及第二項之
      行使偽造準私文書罪；又被告丁○○以常業之犯意，販售交付侵害他人著作權
      之光碟片，亦犯有著作權法第九十四條之以犯同法第九十三條第三款之常業罪
      。
（四）連續犯：其先後多次販賣仿冒商品之犯行及行使偽造準私文書之犯行，時間均
      密接，犯罪構成要件均各相同，各顯係基於概括犯意反覆為之，各均為連續犯
      ，各均應依刑法第五十六條之規定，各以一罪論。
（五）想像競合犯：又被告丁○○以一行為同時犯上開表彰特定商品來源並信譽之商
      標法第六十三條之罪及著作權法第九十四條之以販賣交付常業罪、行使偽造準
      私文書罪間，係一行為所犯，為想像競合犯，應從一重按販賣交付常業罪處斷
      。
（六）科刑：
  １、主刑：審酌被告之素行，犯罪之動機、目的無非意圖牟利，所用之犯罪手段，
      所得之利益，販賣侵害他人盜版電腦程式著作物，扣得仿冒光碟片數量眾多，
      嚴重破壞我國保護智慧財產權之國際形象及對於他人無體財產權之尊重，但犯
      罪後尚能坦白承認犯行態度良好等一切情狀，量處有期徒刑一年六月，以示懲
      儆。
  ２、緩刑及付保護管束：被告丁○○前未曾受有期徒刑以上刑之宣告，此有臺灣高
      等法院被告全國前案紀錄表及臺灣新竹地方法院檢察署刑案資料查註紀錄表各
      一份在卷可查，因一時失慮，致誤觸法網，犯後深表悔悟，經此偵查程序及科
      刑判決後當知所警惕，相信不會再犯，本院認為前開對其所宣告之刑，以暫不
      執行為適當，爰併予宣告緩刑四年，以勵自新。再因被告所為業已破壞我國近
      年政府保護智慧財產權之國際形象，而被告為一成年人且為有相當智識經驗之
      人，當能知曉近年政府對上開保護智慧財產權之努力，為使其習得正確之法律
      概念（對他人智慧結晶權利之尊重）及糾正被告之行為，是就被告於緩刑期內
      ，併予宣付保護管束，以收緩刑之效。
  ３、從刑（沒收）：扣案仿冒之如附表三所示之盜版光碟片共二千二百零二片，均
      係犯商標法第六十三條所販賣之商品，依商標法第六十四條之規定，不問屬於
      犯人與否，均沒收之（公訴人起訴書雖記載分別扣得Playstation、
      Playstation２光碟各二百七十二片及一千三百三十九片，然偵查中並無詳為
      清點，而告訴代理人於本院審理中就扣案物詳為清點並將遊戲光碟名稱詳為記
      載，亦有清冊一份在卷可證，並經本院勘驗屬實，亦製有勘驗筆錄一份在卷可
      查，是應以本院勘驗筆錄為主，公訴人之記載尚有未洽）；另扣案之遊戲光碟
      目錄十一本，為供犯罪所用之物，且屬被告丁○○所有，此經其供陳在卷，依
      刑法第三十八條第一項第二款宣告沒收。
三、應依刑事訴訟法第二百九十九條第一項前段，商標法第六十三條、第六十四條，
    著作權法第九十四條，刑法第十一條前段、第五十六條、第二百十六條、第二百
    十條、第二百二十條第一項、第二項、第五十五條、第七十四條第一款、第九十
    三條第一項、第三十八條第一項第二款，判決如主文。
中      華      民      國    九十二    年      九      月      五      日
                                臺灣新竹地方法院刑事第一庭
                        法  官  馮  俊  郎
右正本證明與原本無異。
如不服本判決，應於判決送達後十日內向本院提出上訴狀（應附繕本），上訴於臺灣
高等法院。
                                      書記官  鄧  雪  怡
中      華      民      國    九十二    年      九      月      八      日
附錄本案論罪科刑實體法條全文：
著作權法第九十四條：
以犯第九十一條、第九十二條或第九十三條之罪為常業者，處一年以上七年以下有期
徒刑，得併科新臺幣四十五萬元以下罰金。
著作權法第九十三條：
有下列情形之一者，處二年以下有期徒刑，得併科新臺幣十萬元以下罰金：
一、侵害第十五條至第十七條規定之著作人格權者。
二、違反第七十條規定者。
三、以第八十七條各款方法之一侵害他人之著作權者。
商標法第六十三條：
明知為前條商品而販賣、意圖販賣而陳列、輸出或輸入者，處一年以下有期徒刑、拘
役或科或併科新臺幣五萬元以下罰金。
商標法第六十四條：
犯前二條之罪所製造、販賣、陳列、輸出或輸入之商品不問屬於犯人與否，沒收之。
刑法第二百十六條：
行使第二百十條至第二百十五條之文書者，依偽造、變造文書或登載不實事項或使登
載不實事項之規定處斷。
刑法第二百十條：
偽造、變造私文書，足以生損害於公眾或他人者，處五年以下有期徒刑。
刑法第二百二十條：
在紙上或物品上之文字、符號、圖畫、照像，依習慣或特約，足以為表示其用意之證
明者，關於本章及本章以外各罪，以文書論。
錄音、錄影或電磁紀錄，藉機器或電腦之處理所顯示之聲音、影像或符號，足以為表
示其用意之證明者，亦同。
稱電磁紀錄，指以電子、磁性或其他無法以人之知覺直接認識之方式所製成之紀錄，
而供電腦處理之用者。
附表一：
      ┌─────────────────────┬──────────┐
      │ 遊戲軟體名稱                             │ 扣案片數           │
      ├─────────────────────┴──────────┤
      │PlayStation2系統部分                                            │
      ├────────────────────────────────┤
      │日商‧新力電腦娛樂股份有限公司所有                              │
      ├─────────────────────┬──────────┤
      │GRAN TURISMO 2001TOYKOGT實戰賽車  東京2001│ 九片              │
      ├─────────────────────┼──────────┤
      │DUAL HEARTS 夢界歷險                      │ 十一片             │
      ├─────────────────────┼──────────┤
      │WILD ARMS Advanced 3rd狂野歷險3           │ 十二片             │
      ├─────────────────────┼──────────┤
      │監視者                                    │ 六片               │
      ├─────────────────────┼──────────┤
      │Otostaz積木王（蓋蓋樂）                   │ 五片               │
      ├─────────────────────┼──────────┤
      │POPOLO CROIS冒險物語                      │ 十三片             │
      ├─────────────────────┴──────────┤
      │日商‧可樂美股份有限公司                                        │
      ├─────────────────────┬──────────┤
      │HYPER SPORTS 2002WINTER 冰上運動大集合    │ 五片               │
      ├─────────────────────┼──────────┤
      │AGE OF EMPIRES 2 世紀帝國2                │ 三片               │
      ├─────────────────────┼──────────┤
      │ESPN NBA 職籃2 Night 2002                 │ 二片               │
      ├─────────────────────┼──────────┤
      │電腦麻雀～東風莊編                        │ 六片               │
      ├─────────────────────┼──────────┤
      │純愛手札2Music Video Clips相逢馬戲團      │ 四片               │
      ├─────────────────────┼──────────┤
      │純愛手札Girls Side                        │ 六片               │
      ├─────────────────────┼──────────┤
      │沈默之丘2最期之詩                         │ 廿六片             │
      ├─────────────────────┴──────────┤
      │日商‧南歌股份有限公司                                          │
      ├─────────────────────┬──────────┤
      │TEKKEN4 鐵拳4                             │ 十八片             │
      ├─────────────────────┴──────────┤
      │日商‧思奎爾股份有限公司                                        │
      ├─────────────────────┬──────────┤
      │FINAL FANTASY X international             │十一片              │
      │太空戰士十國際版                          │                    │
      ├─────────────────────┼──────────┤
      │KINGDOM HEART 王者之心                    │ 六片               │
      ├─────────────────────┴──────────┤
      │日商‧卡波光股份有限公司                                        │
      ├─────────────────────┬──────────┤
      │鬼武者2                                   │ 六片               │
      ├─────────────────────┼──────────┤
      │GUN SURVIVOR3 DINO CRISIS射擊系列3恐龍危機│ 一片               │
      ├─────────────────────┼──────────┤
      │動畫名作系列  小拳王2                     │ 十片               │
      ├─────────────────────┼──────────┤
      │動畫名作系列  巨人之星                    │ 七片               │
      ├─────────────────────┴──────────┤
      │日商‧世雅股份有限公司                                          │
      ├─────────────────────┬──────────┤
      │Virtua Fighter4 VR快打4                   │ 八片               │
      ├─────────────────────┼──────────┤
      │模擬足球2002                              │ 八片               │
      ├─────────────────────┼──────────┤
      │NFL 2K2                                   │ 五片               │
      ├─────────────────────┼──────────┤
      │NBA 2K2                                   │ 十七片             │
      ├─────────────────────┼──────────┤
      │利曼24小時耐久賽                          │ 三片               │
      ├─────────────────────┴──────────┤
      │PlayStation系統部分                                             │
      ├────────────────────────────────┤
      │日商‧思奎爾股份有限公司                                        │
      ├─────────────────────┬──────────┤
      │FINAL FANTASY VIII  太空戰士八            │ 四片               │
      ├─────────────────────┴──────────┤
      │日商‧可樂美股份有限公司                                        │
      ├─────────────────────┬──────────┤
      │天使之翼  全新的傳說序章                  │ 一片               │
      └─────────────────────┴──────────┘
附表二：
     ┌─────┬───────────────┬────────────┐
     │          │                              │                        │
     │ 商標圖樣 │ 商標專用權人及商標註冊證號   │電腦遊戲軟體名稱及片數  │
     │          │                              │                        │
     ├─────┼───────────────┼────────────┤
     │          │                              │                        │
     │          │日商‧新力電腦娛樂股份有限公司│GRAND TURISMO3          │
     │          │                              │                        │
     │          │第八八三七六八號              │四片                    │
     │          │                              ││
     ├─────┼───────────────┼────────────┤
     │          │                              │                        │
     │          │日商‧思奎爾股份有限公司      │FINAL FANTASY X         │
     │          │                              │                        │
     │          │第六二六六九二號正商標        │七片                    │
     │          │                              │                        │
     │          │第八八五二六五號聯合商標      │                        │
     │          │                              │                        │
     ├─────┼───────────────┼────────────┤
     │          │                              │                        │
     │          │日商‧日本可樂美電腦娛樂股份有│MENTALGEAR SOLID2       │
     │          │                              │                        │
     │          │限公司                        │一片   │
     │          │                              │                        │
     │          │第七二四七二一號正商標        │                        │
     │          │                              │                        │
     │          │第七二四七四六號聯合商標      │                        │
     │          │                              │                        │
     ├─────┼───────────────┼────────────┤
     │          │                              │                        │
     │          │日商‧可樂美股份有限公司      │DANCE DANCE REVOLUTION  │
     │          │                              │                        │
     │          │第八七六四八二號正商標        │KONAMIX  六片           │
     │          │                              │                        │
     ├─────┼───────────────┼────────────┤
     │          │                              │      │
     │          │日商‧南歌股份有限公司        │TIME CRIRIS2            │
     │          │                              │                        │
     │          │第八八四八八五號正商標        │一片                    │
     │          │                              │                        │
     │          │第八九七七六０號聯合商標      │                        │
     │          │                              │                        │
     ├─────┼───────────────┼────────────┤
     │          │                              │                        │
     │          │日商‧南歌股份有限公司        │TEKKEN                  │
     │          │                              │                        │
     │          │第七五三九二五號正商標        │五片                    │
     │          │                              │                        │
     │          │第七六一二０三號聯合商標      │         │
     │          │                              │                        │
     ├─────┼───────────────┼────────────┤
     │          │                              │                        │
     │          │日商‧卡波光股份有限公司      │鬼武者                  │
     │          │                              │                        │
     │          │第九八０六八二號正商標        │二片                    │
     │          │                              │                        │
     ├─────┼───────────────┼────────────┤
     │          │                              │                        │
     │          │日商‧卡波光股份有限公司      │BIOHAZARD-Code Version  │
     │          │                              │                        │
     │          │第八六七二二九號正商標        │十一片                  │
     │          │                              │            │
     │          │第八六七四二五號聯合商標      │                        │
     │          │                              │                        │
     └─────┴───────────────┴────────────┘
附表三：


司法院資訊處製作；財團法人民間司法改革基金會備份。
